【裁判字號】    94,聲,1980
【裁判日期】    950119
【裁判案由】    請求解除臨時管理人
【裁判全文】
臺灣高雄地方法院民事裁定              94年度聲字第1980號
聲  請  人  戊○○
相  對  人  甲○○
            乙○○
            丁○○
            丙○○
            己○○
            庚○○
聲請人請求解除臨時管理人事件，本院裁定如下：
  主  文
聲請駁回。
聲請費用由聲請人負擔。
  理  由
一、聲請意旨略以：相對人因確認高雄縣仁武鄉自辦市地重劃區
    重劃會（下稱大灣重劃會）第8 次會員大會決議（下稱第8
    次決議）不存在事件判決確定前，聲請裁定選任臨時管理人
    ，經鈞院類推適用非訟事件法第65條第1 項（現已移列為第
    64 條 第1 項）規定，以93年度聲字第1167號裁定由吳春田
    擔任大灣重劃會之臨時管理人，惟法院已確認系爭第8 次決
    議不存在判決確定，依獎勵土地所有權人辦理市地重劃辦法
    （下稱重劃辦法）第9 條第5 款及大灣重劃會章程意旨，應
    由大灣重劃會第5 次會員大會決議（下稱第5 次決議）選任
    之理、監事執行職務。準此，吳春田擔任臨時管理人之原因
    事實已失所附麗，故無非訟事件法第64條之適用，為此聲請
    解除吳春田為大灣重劃會之臨時管理人等語。
二、經查，大灣重劃會會員即相對人甲○○、乙○○、丁○○、
    呂天災、己○○及庚○○，以倘若第8 次會議決議不存在之
    訴判決確定前，因無人行使理監事職務，將致大灣重劃會及
    會員權益受有損害為由，聲請本院以93年度聲第1167號裁定
    選任吳春田為大灣重劃會之臨時管理人，此有該裁定在卷可
    稽。而大灣重劃會之理監事選任情形，係因大灣重劃會第1
    次決議選任之理監事為戊○○、吳春田、吳春和、陳康泰、
    吳登福、己○○、庚○○、楊石碇、乙○○（或丁○○），
    後來召開第5 次會員大會決議選任戊○○、陳康泰、莊美英
    、高武孟、許登欽、許盛、林采芬、馬月美、吳清龍、謝木
    彬、彭炳奎、吳貴美為理監事，但因高雄縣政府未予備查，
    因此戊○○除提出行政救濟經高雄縣政府重新備查外，一面
    召開第8 次會員大會決議解除第1 次決議所選任之理監事，
    並重新選任第5 次所決議之理監事，但因吳春田等人提起確
    認第8 次及第5 次會員大會決議不存在之訴勝訴（後者尚未
    確定），以致於大灣重劃會理監事職務之執行發生爭執等情
    ，為聲請人所不爭，且為本院執行職務時所知（詳見94訴字
    第2828號確認委任關係不存在事件之言詞辯論筆錄），並有
    確定證明書及台灣高等法院高雄分院93年度上字第130 號判
    決在卷可稽。
三、按土地所有權人自行組織之重劃會其組織、職權、重劃業務
    、獎勵措施等事項之辦法，由中央主管機關定之；而重劃會
    章程應載明理事、監事之名額、選任、解任等事項，平均地
    權條例第58條第2 項、獎勵土地所有權人辦理市地重劃辦法
    第9 條第5 款分別定有明文。經查，大灣重劃會設理事7 至
    9 人、監事設1 至3 人，均為無給職，由會員就有行為能力
    者選任之，任期至重劃會解散終止，大灣重劃會章程第9 條
    及第12條已訂定綦詳。大灣重劃會理監事業務究應由何人執
    行，既生爭執，已如前述，依法自應依前開章程之意旨辦理
    ，尚難據聲請人片面主張依第5 次決議選任之理監事執行職
    務。準此，本院基於大灣重劃會因會員大會決議是否存在及
    效力有無之爭執，致理、監事全體均不能行使職權之原因事
    實，恐造成大灣重劃會受損害之公益理由，依然存在，因此
    吳春田尚有擔任大灣重劃會臨時管理人之必要性自明，故聲
    請人請求解除吳春田臨時管理人云云，自難認有理由，應予
    駁回。
四、依非訟事件法第21條第2項、第78條之規定，裁定如主文。
中    華    民    國    95    年    1     月    19    日
                  民事鳳山分庭法  官  李代昌
正本係照原本作成。
如對本裁定抗告，須於裁定送達後10日內向本院提出抗告狀。
中    華    民    國    95    年    1     月    24    日
                                書記官  林豐富


司法院資訊處製作；財團法人民間司法改革基金會備份。
